【裁判字號】    89,苗簡,543
【裁判日期】    891227
【裁判案由】    給付會款
【裁判全文】
臺灣苗栗地方法院民事簡易判決                    八十九年度苗簡字第五四三號
    原      告  丙○○
    被      告  甲○○
    訴訟代理人  乙○○○
右當事人間請求給付會款事件，本院判決如左：
    主    文
被告應給付原告新台幣拾壹萬元，及自民國八十九年十月八日起至清償日止，按年利
率百分之五計算之利息。
訴訟費用由被告負擔。
本判決第一項於原告以新台幣參萬陸仟陸佰元供擔保後，得假執行。但被告如於假執
行程序實施前，以新台幣拾壹萬元為原告預供擔保，得免為假執行。
    事實及理由
壹、原告之聲明：除供擔保金額外，如主文所示。
貳、事實摘要：
甲、原告方面：
（一）原告參加以被告為會首所邀集之互助會，會期自民國八十八年三月五日起至九
      十一年四月五日止，會員共三十七名，每會每月金額為一萬元，於每月五日開
      標。原告自參加該互助會時起即按時繳納會款達十一期之久，計繳納會款達新
      台幣（下同）十一萬元。詎被告於八十九年二月間竟藉故拒絕原告投標，經原
      告提出異議後，雙方於八十九年四月二十二日達成和解，兩造約定被告應給付
      原告十一萬元，原告則願退出前開互助會，詎被告事後仍拒不給付該十一萬元
      ，經原告於八十九年八月二十五日以存證信函催告原告於十日內清償，被告仍
      置之不理，為此依兩造之和解契約請求被告給付如訴之聲明。
（二）對被告抗辯所為之陳述：原告從未搬走被告之板模，即使有，被告對於原告之
      債權業已罹於時效。
乙、被告方面：被告與原告確已於八十九年四月二十二日達成和解，和解內容為被告
    願給付原告十一萬元，原告則願退出互助會，惟兩造就金錢之交付時期並未約定
    。另原告於八十五年間曾至被告家中偷載走被告之板模，價值約六萬元，是被告
    對於原告應有六萬元之債權，應與原告對於被告之前開債權抵銷。
參、法院之判斷：
一、原告主張其參加被告為會首所邀集之互助會，會期自八十八年三月五日起至九十
    一年四月五日止，會員共三十七名，每會每月金額為一萬元，原告自參加該互助
    會起，已繳納會款達十一期之久，計繳納會款達十一萬元。詎被告於八十九年二
    月間竟藉故拒絕原告投標，經原告提出異議後，雙方於八十九年四月二十二日達
    成和解，兩造約定被告應給付原告十一萬元，原告則願退出前開互助會，惟被告
    事後並未給付，經原告於八十九年八月二十五日以存證信函催告原告於十日內清
    償，被告仍置之不理等情，業據其提出互助會單及存證信函為證，且為被告所不
    爭，堪信為真實。
二、被告另抗辯原告偷載走被告之板模，價值約六萬元，是被告對於原告應有六萬元
    之債權，應與原告前開債權抵銷等情，然為原告所否認，並稱：原告未曾載走原
    告之板模，即使有，被告對於原告之債權已罹於時效等語。經查，被告主張其對
    原告有六萬元之債權等情，固舉證人林丁貴為證，然證人林丁貴到庭證稱：被告
    於八十五年農曆六、七月間，開車至被告家中載走被告之木條一百二十支及板模
    六十坪，價值約六、七萬元等語，縱信屬實，惟按因侵權行為所生之損害賠償請
    求權，自請求權人知有損害及賠償義務人時起，二年間不行使而消滅，民法第一
    百九十七條第一項定有明文。是則被告縱然因原告於八十五年間搬走其所有之板
    模而對於原告有損害賠償請求權，惟該請求權亦已罹於時效，是被告為前開抵銷
    之抗辯，尚不足採。
三、按給付無確定期限者，債務人於債權人得請求給付時，經其催告而未為給付，自
    受催告時起，負遲延責任。催告定有期限者，債務人自期限屆滿時起，負遲延責
    任，民法第二百二十九條第二項、第三項分別定有明文。本件兩造定有和解契約
    ，約定被告應給付原告十一萬元，惟並未約定給付之期限，為不定期之債務，經
    原告於八十九年八月二十五日以存證信函催告原告於十日內清償，被告仍置之不
    理等情，已如前述。另查原告對於被告為催告之存證信函已於八十九年八月二十
    九日送達被告，有原告所提之掛號郵件收件回執為證，是被告於八十九年九月八
    日催告期限屆滿時起，即應負遲延責任。從而，原告本於和解契約請求被告給付
    十一萬元，及自起訴狀繕本送達翌日即八十九年十月八日起至清償日止，按年利
    率百分之五計算之利息，為有理由，應予准許。
四、兩造均陳明願供擔保，請准宣告假執行或免為假執行，均核無不合，爰各酌定相
    當之擔保金額併准許之。
五、據上論結，本件原告之訴為有理由，依民事訴訟法第四百三十六條第二項、第七
    十八條、第三百九十條第二項、第三百九十二條，判決如主文。
中      華        民      國    八十九    年    十二    月    二十七    日
                                  臺灣苗栗地方法院苗栗簡易庭
~B法      官  曾明玉
右為正本係照原本作成。
如對本判決上訴，須於判決送達後廿日內向本院提出上訴狀。
~B法院書記官  陳貴瑋
中      華      民      國    八十九    年      十二    月    二十七    日


司法院資訊處製作；財團法人民間司法改革基金會備份。
